【裁判字號】    92,易,1341
【裁判日期】    920922
【裁判案由】    贓物
【裁判全文】
臺灣板橋地方法院刑事判決                        九十二年度易字第一三四一號
    公  訴  人  臺灣板橋地方法院檢察署檢察官
    被      告  戊○○
                己○○
右列被告因贓物案件，經檢察官提起公訴（九十一年度偵字第一八三一六號），本院
判決如左：
    主  文
戊○○牙保贓物，累犯，處有期徒刑陸月，併科罰金壹萬伍千元；有期徒刑部分如易
科罰金，以佰元折算壹日；罰金部分如易服勞役，以佰元折算壹日。
己○○搬運贓物，處有期徒刑伍月，併科罰金陸仟元；有期徒刑部分如易科罰金，以
佰元折算壹日；罰金部分如易服勞役，以佰元折算壹日。
    事  實
一、戊○○前因犯非法吸用麻藥罪，經本院以八十六年度重簡字第六九五號判決有期
    徒刑三月確定，於民國八十七年三月六日易科罰金執行完畢（於本件構成累犯）
    。詎仍不知悔改，竟基於居間介紹他人買賣贓物即牙保贓物之犯意，明知丙○○
    所持有之倍護布面床組三十四箱（共六十八個床組）、充氣床九十九箱（共九百
    九十個充氣床）是屬來路不明之贓物（按上該物品係屬雅博股份有限公司「以下
    簡稱雅博公司」所有，該公司委託鴻偉國際有限公司「以下簡稱鴻偉公司」代工
    後，鴻偉公司於九十一年八月二十五日下午十一時許委託鵬順交通有限公司「以
    下簡稱鵬順公司」之靠行司機庚○○將之載運到雅博公司位在臺北縣樹林市○○
    街二號二樓的樹林廠，但庚○○於九十一年八月二十五日下午十一時許至翌日即
    九十一年八月二十六日凌晨二時許，駕駛貨車載運該等貨品至臺北縣鶯歌鎮○○
    街一六二巷二弄一號前，被丙○○與真實姓名年籍住址不詳綽號『阿偉』之成年
    男子，竊走前開貨車與貨車上之倍護布面床組三十四箱「共六十八個床組」、充
    氣床九十九箱「共九百九十個充氣床」及不知何人所有之五金環扣四十四箱與其
    他物品等物），戊○○透過友人丁○○介紹認識丙○○而知悉丙○○有竊得前開
    物品之事，戊○○知悉乙○○（俟到案後另行審結）平日係在從事雷射切割之工
    作，所從事之工作與買賣倍護布面床組、充氣床無關，竟於九十一年八月二十六
    日至九十一年九月十七日間之某日，居間介紹乙○○以顯不相當之低價即新臺幣
    （下同）六萬元向丙○○購買前開倍護布面床組三十四箱（共六十八個床組）、
    充氣床九十九箱（共九百九十個充氣床）等物（按該等物品市價約一百八十五萬
    元），丙○○亦曾告知乙○○該等物品係屬偷來之贓物，乙○○竟仍基於故買贓
    物之犯意，在不詳處所以六萬元向丙○○購買該等贓物，嗣於九十一年九月十七
    日上午十時五分許，戊○○、丙○○與乙○○約在臺北縣樹林市○○街一五四號
    搬運上開倍護布面床組三十四箱（共六十八個床組）、充氣床九十九箱（共九百
    九十個充氣床）等贓物，乙○○則找己○○共同去上址搬運前開贓物，且乙○○
    當場給予丙○○之前所約定之價金六萬元，丙○○並再次向乙○○與己○○告知
    該等物品是彼與「阿偉」竊得之贓物後即離開，戊○○旋即亦離開該地，己○○
    明知該等物品係屬贓物，竟仍基於搬運贓物之故意，而搬運該等贓物，嗣警方根
    據線報至上址當場查獲乙○○與己○○，並扣得前開乙○○向丙○○所購買之贓
    物－倍護布面床組三十四箱（共六十八個床組）、充氣床九十九箱（共九百九十
    個充氣床），及並非乙○○向丙○○所購買之五金環扣四十四箱等物（按上開物
    品業已由貨車司機庚○○領回）。
二、案經臺北縣政府警察局樹林分局報告臺灣板橋地方法院檢察署檢察官偵查起訴。
    理  由
一、訊據被告戊○○固坦承認識丁○○，丁○○介紹彼認識丙○○，貨物應該是丙○○所有，且彼曾於九十一年九月十七日之前一星期左右介紹同案被告乙○○向丁○○、丙○○購買倍護布面床組三十四箱（共六十八個床組）、充氣床九十九箱
    （共九百九十個充氣床）等物，亦知悉同案被告乙○○平日係在從事雷射切割之
    工作，所從事之工作與買賣倍護布面床組、充氣床無關等情；訊據被告己○○固
    坦承曾於九十一年九月十七日上午十時五分許，在臺北縣樹林市○○街一五四號
    應同案被告乙○○之要求搬運一箱一箱之物品，後被警方查獲；訊據同案被告乙○○固坦承平日係在從事雷射切割之工作，曾透過被告戊○○之介紹向丙○○購
    買倍護布面床組三十四箱（共六十八個床組）、充氣床九十九箱（共九百九十個
    充氣床）等物，且於九十一年九月十七日上午十時五分許，在臺北縣樹林市○○
    街一五四號要求被告己○○一同搬運該等貨品時，被警方查獲等情，惟均矢口否
    認有何牙保、搬運或故買贓物犯行，均辯稱：「我們不知道該等物品係屬贓物。
    」云云。惟查：
（一）系爭倍護布面床組三十四箱（共六十八個床組）、充氣床九十九箱（共九百九
      十個充氣床）係屬雅博公司所有，該公司委託鴻偉公司代工後，鴻偉公司於九
      十一年八月二十五日下午十一時許委託鵬順公司之靠行司機庚○○將之載運到
      雅博公司位在臺北縣樹林市○○街二號二樓的樹林廠，但庚○○於九十一年八
      月二十五日下午十一時至翌日即九十一年八月二十六日凌晨二時許，駕駛貨車
      載運該等貨品至臺北縣鶯歌鎮○○街一六二巷二弄一號前，前開貨車與貨車上
      之倍護布面床組三十四箱「共六十八個床組」、充氣床九十九箱「共九百九十
      個充氣床」及不知何人所有之五金環扣四十四箱等物被竊等情，業據證人即貨
      運司機庚○○於警詢；證人即雅博公司生產部門主管甲○○於警詢及本院調查
      中證述明確，互核相符（見偵查卷第二十至二十二頁、第十八至十九頁、本院
      九十二年六月十二日訊問筆錄）。況丙○○如何與綽號「阿偉」之成年男子於
      九十一年九月十七日之前一、二十日左右（按應即係九十一年八月二十五日下
      午十一時許至翌日即九十一年八月二十六日凌晨二時許之間），共同竊走前開
      貨車與貨車上之倍護布面床組三十四箱（共六十八個床組）、充氣床九十九箱
      （共九百九十個充氣床）及不知何人所有之五金環扣四十四箱與其他物品等物
      一節，亦據證人丙○○在本院具結證述明確（見本院九十二年八月二十一日審
      判筆錄）。抑且，警方根據線報於九十一年九月十七日上午十時五分許，在臺
      北縣樹林市○○街一五四號所扣得之前開倍護布面床組三十四箱（共六十八個
      床組）、充氣床九十九箱（共九百九十個充氣床），及並非同案被告乙○○向
      丙○○所購買之五金環扣四十四箱等物，業由貨車司機庚○○領回等情，亦有
      贓物認領保管單一紙在卷足憑（見偵查卷第二十八頁），足徵被告戊○○所居
      間介紹、被告己○○所搬運與同案被告乙○○所故買之系爭貨品－倍護布面床
      組三十四箱（共六十八個床組）、充氣床九十九箱（共九百九十個充氣床），
      係屬丙○○與「阿偉」竊得之物品，故屬贓物，當無疑義。
（二）況丙○○如何於九十一年九月十七日上午十時五分左右，在警方所查獲之處（
      按即在臺北縣樹林市○○街一五四號），告知被告己○○、同案被告乙○○略
      以前開倍護布面床組三十四箱（共六十八個床組）、充氣床九十九箱（共九百
      九十個充氣床）係屬竊得之物，且以六萬元之價格賣與同案被告乙○○，同案
      被告乙○○當場交付彼六萬元等情，業據證人丙○○到庭結證明確（見本院九
      十二年八月二十一日審判筆錄）。足徵被告己○○明知彼所搬運之前開貨品係
      屬贓物，同案被告乙○○亦明知彼所故買之系爭貨品係屬贓物，應無庸置疑。
      抑且，雅博公司所有之前開倍護布面床組三十四箱（共六十八個床組）、充氣
      床九十九箱（共九百九十個充氣床）之市價大約一百八十五萬元等情，亦據證
      人即雅博公司生產部門主管甲○○在本院調查中證述在卷（見本院九十二年六
      月十二日訊問筆錄），然同案被告乙○○竟以六萬元之低價向丙○○購買前開
      貨品，業據證人丙○○結證如前，益徵同案被告乙○○對於向丙○○所購買之
      系爭貨品係屬贓物，顯有認識，彼始會以比市價低很多之價格向丙○○購買該
      等貨品。
（三）再被告戊○○自承知悉同案被告乙○○平日係在從事雷射切割之工作，所從事
      之工作與買賣倍護布面床組、充氣床無關，況彼亦對於同案被告乙○○以六萬
      元之低價向丙○○購買系爭貨物，顯比市價低很多等情，應有認識，蓋彼既是
      居間介紹本件買賣之牙保人，彼焉會不知道買賣價格為何？足徵被告戊○○對
      於丙○○所賣予同案被告乙○○之系爭貨品，顯有贓物之認識。另被告戊○○
      迭次供稱彼是介紹同案被告乙○○向丁○○購買系爭貨品，直到丙○○到庭證
      稱是彼而非丁○○販賣系爭貨品予同案被告乙○○，被告戊○○始改口稱系爭
      貨物應是丙○○所有，益徵被告戊○○實知悉系爭貨物應係丙○○所竊得之物
      ，然為免司法機關追查出上情而查得系爭物品係屬贓物，始均避重就輕供稱是
      丁○○販賣予同案被告乙○○等情，益徵被告戊○○對於丙○○所賣予同案被
      告乙○○之系爭貨品，應有贓物之認識，亦堪認定。
（四）綜上諸情參互以析，被告戊○○、己○○與同案被告乙○○實知悉系爭貨品－
      倍護布面床組三十四箱（共六十八個床組）、充氣床九十九箱（共九百九十個
      充氣床），係屬贓物，縱被告等人對該等貨品究屬何人所有，於何時地遭竊之
      具體事實無明確之認識，仍無足以阻卻彼等對於該等物品係屬贓物之認識。被
      告所辯，無非事後畏罪卸責之虛詞，本案事證明確，被告犯行堪以認定，應予
      依法論科。
二、核被告戊○○所為，係犯刑法第三百四十九條第二項之牙保贓物罪。被告己○○
    所為，係犯刑法第三百四十九條第二項之搬運贓物罪。查被告戊○○前因犯非法
    吸用麻藥罪，經本院以八十六年度重簡字第六九五號判決有期徒刑三月確定，於
    八十七年三月六日易科罰金執行完畢等情，此有卷附臺灣高等法院被告全國前案
    紀錄表可稽，彼於五年以內再犯本件有期徒刑以上之前開之罪，為累犯，應依刑
    法第四十七條規定加重其刑。爰審酌被告戊○○牙保贓物，係始作踊者，惡性較
    重，被告己○○搬運贓物，均增加警方與被害人追緝贓物之困難，且犯後均飾詞
    卸責，毫無悔意，態度不佳，及贓物價值為一百八十五萬元，惟被害人庚○○已
    將系爭物品領回等一切情狀，分別量處如主文所示之刑，並各就有期徒刑之部分
    諭知易科罰金之折算標準，就併科罰金刑之部分諭知易服勞役之折算標準，以資
    懲儆。
三、至公訴意旨認被告戊○○所牙保、被告己○○所搬運與同案被告乙○○所故買之
    貨品除了倍護布面床組三十四箱（共六十八個床組）、充氣床九十九箱（共九百
    九十個充氣床）等物之外，尚有五金環扣四十四箱。惟訊據被告戊○○、己○○
    與同案被告乙○○均堅詞否認彼等所牙保、搬運或故買之物品中，有五金環扣四
    十四箱等情，經查，丙○○所販賣予同案被告乙○○之物品中並未包含五金環扣
    四十四箱，僅有倍護布面床組三十四箱（共六十八個床組）、充氣床九十九箱（
    共九百九十個充氣床）等物一節，業據證人丙○○到庭結證明確（見本院九十二
    年八月二十一日審判筆錄）。足徵公訴人認被告戊○○、己○○與同案被告乙○○所涉犯之贓物罪中贓物之內容尚包含五金環扣四十四箱，並不足取。此外，復
    查無其他積極證據足認被告戊○○、己○○與同案被告乙○○所涉犯之贓物罪中
    贓物之內容尚包含五金環扣四十四箱，就此部分本應為被告無罪之諭知，然公訴
    意旨認此部分與被告前揭有罪部分有同一事實實質上一罪之關係，爰不另為無罪
    之諭知。
四、同案被告乙○○涉犯刑法第三百四十九條第二項之故買贓物罪嫌部分，俟彼到案
    後，另行審結。
五、至丙○○（男、二十五歲、六十七年五月二十七日生、身分證統一編號：Ｚ00
    0000000號、住臺北縣蘆洲市○○街五十八號四樓，現另案在臺灣臺北戒
    治所戒治中），涉犯刑法第三百二十條第一項之竊盜罪嫌，公訴人既未起訴，本
    院無從予以審究，此部分應由公訴人另行偵辦，附此敘明。
據上論斷，應依刑事訴訟法第二百九十九條第一項前段，刑法第三百四十九條第二項
、第四十七條、第四十一條第一項前段、第四十二條第二項，罰金罰鍰提高標準條例
第一條前段、第二條，判決如主文。
本案經檢察官蘇揚旭到庭執行職務。
中      華      民      國      九十二      年      九    月   二十二   日
                           臺灣板橋地方法院刑事第四庭
                               法  官    許必奇
右正本證明與原本無異。
如不服本判決，應於判決送達後十日內，向本院提出上訴狀。
                               書記官    金和國
中      華      民      國      九十二      年      九    月   二十二   日
附錄：
刑法第三百四十九條第二項：
搬運、寄藏、故買贓物或為牙保者，處五年以下有期徒刑、拘役或科或併科一千元以
下罰金。


司法院資訊處製作；財團法人民間司法改革基金會備份。
